臺灣臺北地方法院刑事判決             100年度易字第1987號
公  訴  人  臺灣臺北地方法院檢察署檢察官
被      告  徐享泰
上列被告因違反毒品危害防制條例案件，經檢察官提起公訴（10
0 年度毒偵字第1683號），被告於準備程序中就被訴事實為有罪
之陳述，經本院告知簡式審判程序之旨，並聽取被告與公訴人之
意見後，本院裁定進行簡式審判程序，判決如下：
    主  文
徐享泰施用第二級毒品，累犯，處有期徒刑陸月，如易科罰金，
以新臺幣壹仟元折算壹日，扣案第二級毒品甲基安非他命之殘渣
袋貳只均沒收銷燬。
    事  實
一、徐享泰前於民國87年間因違反毒品危害防制條例案件，經本
    院以87年度毒聲字第1452號裁定送觀察、勒戒後，經評定無
    繼續施用毒品傾向，並經臺灣臺北地方法院檢察署檢察官於
    87年12月29日以87年度偵字第21604 號不起訴處分確定。又
    因違反同條例案件，經本院以88年度毒聲字第3022號裁定送
    觀察、勒戒後，經評定有繼續施用毒品傾向，復經本院以89
    年度毒聲字第156 號裁定令入戒治處所強制戒治，嗣又經同
    法院以89年度毒聲字第1550號裁定停止強制戒治付保護管束
    ，然於保護管束期間復因施用毒品，而違反保護管束應遵守
    事項情節重大，為本院以89年度毒聲字第2766號裁定撤銷停
    止戒治，復令入戒治處所強制戒治，於90年11月30日執行完
    畢，並經本院以90年度簡字第1200號判決判處有期徒刑6 月
    確定，於91年12月11日假釋付保護管束出監，於92年4 月10
    日保護管束期滿視為執行完畢。復於94年間因違反毒品危害
    防制條例案件，經本院以94年度訴字第1131號就施用第一級
    毒品犯行判處有期徒刑8 月，就施用第二級毒品犯行判處有
    期徒刑5 月，並定應執行刑為有期徒刑1 年，經上訴於臺灣
    高等法院及最高法院，先後以95年度上訴字第2636號、95
    年度台上字第5940號判決駁回上訴，嗣經臺灣高等法院依中
    華民國96年度罪犯減刑條例以96年度聲減字第471 號裁定各
    減為有期徒刑4 月、2 月又15日，並定應執行刑為有期徒刑
    6 月，於96年7 月16日執行完畢出監。
二、詎仍不知戒絕毒癮，明知甲基安非他命係毒品危害防制條例
    第2 條第2 項第2 款所明定之第二級毒品，不得持有及施用
    ，仍基於施用第二級毒品甲基安非他命之犯意，於100 年5
    月20日12時40分為警採尿前回溯96小時內之某時，在其位在
    臺北市○○區○○街30巷12號3 樓住處，以將第二級毒品甲
    基安非他命置放在玻璃球吸食器內燒烤吸取其煙霧之方式，
    施用第二級毒品甲基安非他命1 次。嗣於100 年5 月20日12
    時40分許，為警持本院核發之搜索票進入徐享泰上開住處搜
    索查獲，並扣得徐享泰所有用以供其施打甲基安非他命之殘
    有第二級毒品甲基安非他命之殘渣袋2 只，且經其同意採尿
    送驗結果呈甲基安非他命陽性反應，始知上情。
三、案經臺北市政府警察局松山分局報請臺灣臺北地方法院檢察
    署檢察官偵查起訴。
    理  由
一、按本件被告徐享泰所犯係死刑、無期徒刑、最輕本刑為3 年
    以上有期徒刑以外之罪，其於準備程序就前揭被訴事實為有
    罪之陳述，經告知簡式審判程序之旨，並聽取其與公訴人之
    意見後，本院認無不得或不宜改依簡式審判程序進行之處，
    爰依刑事訴訟法第273 條之1 第1 項、第284 條之1 ，裁定
    本件進行簡式審判程序，合先敘明。
二、訊據被告對於上開犯罪事實坦承不諱，且被告為警查獲時所
    採集之尿液，經送驗結果，呈甲基安非他命陽性反應，此有
    台灣尖端先進生技醫藥股份有限公司100 年6 月3 日濫用藥
    物檢驗報告、臺北市政府警察局松山分局偵辦毒品案件尿液
    檢體委驗單各1 份附卷可稽，並有供被告施用第二級毒品甲
    基安非他命之殘渣袋2 只扣案可佐。是被告前揭出於任意性
    之自白與事實相符，應堪採為被告有罪之證據，則被告施用
    第二級毒品甲基安非他命犯行，堪以認定。本件事證明確，
    被告犯行堪以認定，應予依法論科。
三、毒品危害防制條例於92年7 月9 日修正公布，自93年1 月9
    日施行，其中第20條、第23條將施用毒品之刑事處遇程式，
    區分為「初犯」及「5 年內再犯」、「5 年後再犯」，依其
    立法理由之說明：「初犯」，經觀察、勒戒或強制戒治後，
    應為不起訴處分或不付審理之裁定；經觀察、勒戒或強制戒
    治執行完畢釋放後，「5 年內再犯」者，因其再犯率甚高，
    原實施之觀察、勒戒及強制戒治既已無法收其實效，爰依法
    追訴或裁定交付審理。至於經觀察、勒戒或強制戒治執行完
    畢釋放後，「5 年後再犯」者，前所實施之觀察、勒戒或強
    制戒治已足以遮斷其施用毒品之毒癮，為期自新及協助其斷
    除毒癮，仍適用「初犯」規定，先經觀察、勒戒或強制戒治
    之程式。從而依修正後之規定，僅限於「初犯」及「5 年後
    再犯」二種情形，始應先經觀察、勒戒或強制戒治程式。倘
    被告於5 年內已再犯，經依法追訴處罰，縱其第3 次（或第
    3 次以上）再度施用毒品之時間，在初犯經觀察、勒戒或強
    制戒治執行完畢釋放5 年以後，已不合於「5 年後再犯」之
    規定，且因已於「5 年內再犯」，顯見其再犯率甚高，原實
    施觀察、勒戒或強制戒治，已無法收其實效，即應依該條例
    第10條處罰（最高法院95年第7 次刑事庭會議決定意旨、95
    年度台非字第65號刑事判決意旨參照）。查被告前於87年間
    因違反毒品危害防制條例案件，經本院以87年度毒聲字第14
    52號裁定送觀察、勒戒後，經評定無繼續施用毒品傾向，並
    經臺灣臺北地方法院檢察署檢察官於87年12月29日以87年度
    偵字第21604 號不起訴處分確定。又因違反同條例案件，經
    本院以88年度毒聲字第3022號裁定送觀察、勒戒後，經評定
    有繼續施用毒品傾向，復經本院以89年度毒聲字第156 號裁
    定令入戒治處所強制戒治，嗣又經同法院以89年度毒聲字第
    1550號裁定停止強制戒治付保護管束，然於保護管束期間復
    因施用毒品，而違反保護管束應遵守事項情節重大，為本院
    以89年度毒聲字第2766號裁定撤銷停止戒治，復令入戒治處
    所強制戒治，於90年11月30日執行完畢，並經本院以90年度
    簡字第1200號判決判處有期徒刑6 月確定，此有臺灣高等法
    院被告前案紀錄表1 份在卷足參，其於觀察、勒戒執行完畢
    釋放後5 年內有再犯施用毒品之情事，揆諸上揭說明，雖本
    件施用毒品甲基安非他命犯行距初犯經觀察、勒戒執行完畢
    釋放日已逾5 年，仍應依毒品危害防制條例第23條第2 項之
    規定予以處罰。
四、查甲基安非他命係毒品危害防制條例第2 條第2 項所稱之第
    二級毒品，不得非法持有、施用。核被告所為，係犯毒品危
    害防制條例第10條第2 項之施用第二級毒品罪。其施用第二
    級毒品前後，持有甲基安非他命之低度行為，應為施用之高
    度行為所吸收，不另論罪。被告前於94年間因違反毒品危害
    防制條例案件，經本院以94年度訴字第1131號就施用第一級
    毒品犯行判處有期徒刑8 月，就施用第二級毒品犯行判處有
    期徒刑5 月，並定應執行刑為有期徒刑1 年，經上訴於臺灣
    高等法院及最高法院，先後以95年度上訴字第2636號、95年
    度台上字第5940號判決駁回上訴，嗣經臺灣高等法院依中華
    民國96年度罪犯減刑條例以96年度聲減字第471 號裁定各減
    為有期徒刑4 月、2 月又15日，並定應執行刑為有期徒刑6
    月，於96年7 月16日執行完畢出監，有臺灣高等法院被告前
    案紀錄表1 份在卷可參，其受有期徒刑之執行完畢後，5 年
    以內故意再犯本件有期徒刑以上之罪，為累犯，應依刑法第
    47條第1 項之規定，加重其刑。爰審酌被告經觀察、勒戒、
    強制戒治及因施用毒品經刑罰處罰後，仍不知戒惕，無視於
    毒品對於自身健康之戕害及國家對於杜絕毒品犯罪之禁令，
    再次施用毒品，惡性非輕，然念及坦承犯行及所犯為自戕行
    為等一切情狀，量處如主文所示之刑，並諭知易科罰金之折
    算標準。扣案殘留第二級毒品甲基安非他命之殘渣袋2 只，
    為被告供己承裝施用之甲基安非他命毒品，此經被告於審理
    時供述明確，因認該包裝袋已難與第二級毒品甲基安非他命
    析離，屬查獲之第二級毒品，爰依毒品危害防制條例第18條
    第1 項前段規定，不問屬於犯人與否，宣告沒收銷燬之。
據上論斷，應依刑事訴訟法第273 條之1 第1 項、第284 條之1
、第299 條第1 項前段，毒品危害防制條例第10條第2 項、第18
條第1 項前段，刑法第11條前段、第47條第1 項、第41條第1 項
前段，判決如主文。
本案經檢察官柯木聯到庭執行職務。
中    華    民    國   100    年    8     月    29    日
                  刑事第十八庭  法  官  林芳華
以上正本證明與原本無異。
如不服本判決應於收受送達後10日內向本院提出上訴書狀，並應
敘述具體理由；其未敘述上訴理由者，應於上訴期間屆滿後20日
內向本院補提理由書（均須按他造當事人之人數附繕）「切勿逕
送上級法院」。
                                書記官  林鈴芬
中    華    民    國   100    年    8     月    29    日
附錄本案論罪科刑法條
毒品危害防制條例第10條
施用第一級毒品者，處6 月以上5 年以下有期徒刑。
施用第二級毒品者，處3 年以下有期徒刑。